【裁判字號】    97,交聲,2173
【裁判日期】    971128
【裁判案由】    交管條例聲異
【裁判全文】
臺灣板橋地方法院交通事件裁定        97年度交聲字第2173號
異  議  人
即受處分人  甲○○
上列異議人即受處分人因違反道路交通管理處罰條例案件，對於
交通部公路總局臺北區監理所板橋監理站於民國九十七年七月二
十五日所為板監裁字裁四一－CP0000000號裁決，聲明異
議，本院裁定如下：
    主  文
異議駁回。
    理  由
一、按標繪紅實線於路側，用以禁止臨時停車；禁止臨時停車線
    為紅色實線，用以指示禁止臨時停車路段，以劃設於道路緣
    石正面或頂面為原則，無緣石之道路得標繪於路面上，距路
    面邊緣以三十公分為度，道路交通標誌標線號誌設置規則第
    一百四十九條第一項第一款第五目、第一百六十九條第一、
    二項定有明文。又汽車駕駛人停車時，在禁止臨時停車處所
    停車者，處新臺幣（下同）六百元以上一千二百元以下罰鍰
    ，道路交通管理處罰條例第五十六條第一項第一款亦有規定
    。
二、受處分人即異議人甲○○駕駛所有車牌號碼UYN-五四八號輕
    型機車，於民國九十六年九月二十一日下午九時許，停放在
    設有禁止臨時停車標線之臺北縣板橋市○○路○段一六一巷
    路段，因駕駛人不在現場，為臺北縣政府警察局員警逕行拍
    照存證製單舉發，嗣受處分人於九十六年十一月十四日應到
    案日期前均未提出申訴，原處分機關乃於九十七年七月二十
    五日依道路交通管理處罰條例第五十六條第一項第一款及違
    反道路交通管理事件統一裁罰基準表之規定，裁處受處分人
    一千二百元罰鍰。
三、異議人即受處分人甲○○於聲明異議狀中固坦承其所駕駛之
    上開車輛有於上述時地停放一事，惟矢口否認有何違反道路
    交通管理處罰條例之行為，辯稱：該路段紅線是否為交通單
    位所劃設，又同樣停放在同一條巷子之紅線上車輛，卻有不
    同舉發認知標準，伊認本件舉發失當云云。經查，異議人駕
    駛車牌號碼UYN-五四八號輕型機車，於上述時、地違規停放
    於設有禁止臨時停車線（紅色實線）路段一事，有卷附採證
    照片一幀可稽，並為異議人所是認，又上開路段之禁止臨時
    停車線，係臺北縣政府交通局於九十二年十一月十一日邀集
    相關單位會勘決議劃設，並以九十二年十一月二十四日北府
    交工字第○九二○七○八八四八號函請臺北縣板橋市公所施
    作，該所乃以九十二年十二月二日北縣板工字第○九二○○
    八○八○○號函請承包商辦理繪設等情，有臺北縣政府交通
    局九十七年十月二十八日北交工字第○九七○七八一三五一
    號函、臺北縣板橋市公所九十七年十月三十一日北縣板工字
    第○九七○○六八九九四號函各一紙可參，雖確實繪設時間
    因年代久遠已無法查詢，然該路段之禁止臨時停車線確由上
    述政府機關而非私人所設，並於異議人違規停放車輛之時仍
    存在灼然，異議人駕駛之上開車輛係停放於禁止臨時停車標
    線旁之事應堪認定。異議人違規之情既查屬實無訛，員警因
    之對異議人製單舉發自屬依法有據，要不因員警對具相同違
    規情事惟執行舉發對象之選擇有異，異議人以前揭情詞置辯
    ，洵不足採。本件事證明確，應依法論處。
四、從而，原處分機關審酌違規相關情節，依首揭規定，裁處異
    議人罰鍰，於法無何違誤不當之處。本件異議為無理由，應
    予駁回。
據上論斷，應依道路交通案件處理辦法第十九條，裁定如主文。
中    華    民    國    97    年    11    月    28    日
                        臺灣板橋地方法院交通法庭
                              法  官  王綽光
上列正本證明與原本無異。
如不服本裁定，應於裁定送達後五日內敘明抗告理由，向本院提
出抗告狀。
                              書記官  許清秋
中    華    民    國    97    年    12    月    3     日


司法院資訊處製作；財團法人民間司法改革基金會備份。
